臺灣臺南地方法院刑事判決　　　　　　　　　　　　　九十一年度易字第八四九號
　　公　訴　人　臺灣台南地方法院檢察署檢察官
　　被　　　告　丁○○
　　　　　　　　戊○○
　　　　　　　　丙○○
　　　　　　　　甲○○
右列被告因賭博案件，經檢察官提起公訴（九十一年度偵字第二一七０號），本院判
決如左：
    主  文
丁○○、戊○○、李佩君共同以賭博為常業，丁○○、戊○○均處有期徒刑陸月，併
科罰金壹萬元。有期徒刑如易科罰金，罰金如易服勞役均以佰元折算壹日。李佩君
處有期徒刑肆月，如易科罰金以佰元折算壹日，緩刑年。
扣案如附表所示之賭博性電動玩具肆拾肆台（含ＩＣ板肆拾壹片）、賭資新台幣壹佰
元均沒收。
甲○○在公眾得出入之場所賭博財物，處罰金壹仟元，如易服勞役，以佰元折算壹
日。
    事  實
一、丁○○與戊○○出於共同擺設賭博性電動玩具與不特定顧客賭博財物之犯意聯絡
    ，由丁○○出名申請經營電子遊戲場，並由戊○○在現場擔任店長工作。兩人自
    民國（下同）八十九年九月間某日起，在臺南市○區○○街十二號一樓「瑩瑩電
    子遊藝場」之公眾得出入場所內，擺設如附表所示之賭博性電動玩具共計四十四
    台（起訴書誤載為四十一台）與不特定之賭客賭博財物為業。並自九十年二月間
    起以月薪新臺幣（下同）二萬至二萬五千元之代價僱佣有賭博犯意聯絡之丙○○
    於上址擔任開分、洗分工作。其玩法由賭客以五百元開五十分（俗稱十比一，起
    訴書誤載為一比十）之比例開分後，任意押注。若押中，可得倍數不等之分數，
    每累積一定分數，可按倍數換回等值現金，若未押中，賭資即歸丁○○、戊○○
    所有。迄九十一年二月二十二日下午四時許，適有賭客甲○○正在上址把玩賭博
    性電動玩具「滿貫大亨」時，為警方當場查獲，並扣得如附表所示之賭博性電動
    玩具四十四台（含ＩＣ板四十一片）、由丙○○兌換予甲○○之賭資一百元。
二、案經臺南市警察局第二分局報請台灣台南地方法院檢察署檢察官偵查起訴。
    理  由
一、訊據被告丁○○、戊○○、丙○○對於右揭事實於本院審理中均坦承不諱，核與
    共同被告甲○○於警訊時所供情節相符，並有如附表所示之賭博性電動玩具、賭
    資扣案及現場圖、照片在卷可證。另查，扣案賭博性電動玩具數量多達四十四台
    自八十九年九月間擺設迄查獲之時，已歷一年五月，顯有反覆以賭博所得為其等
    生活之資，足認被告丁○○、戊○○均係以賭博為常業。另被告丙○○明知丁○○、戊○○經營賭博性電動玩具店，仍受僱為開分員工作，每月支領月薪二萬元
    至二萬五千元，亦係以受僱從事賭博犯行所得為主要生活之來源，亦為常業。本
    件事證明確，被告丁○○、戊○○、丙○○等犯行均堪以認定。
二、被告甲○○於右開時地賭博財物之犯行，已據其於警訊中供稱：「我開五十分，
    五百元，因為是十比一，我剩下十分所以我洗一百元回去，昨天也有洗二百元回
    去」等語不諱。核與共同被告李佩君於警訊時供稱：「甲○○所打玩的機台還剩
    十分而不想再玩，才到櫃台換現金一百元」等語相符。被告甲○○賭博犯行事證
    明確，亦堪認定。
三、核被告丁○○、戊○○、丙○○所為，均係犯刑法第二百六十七條之以賭博為常
    業罪。被告甲○○在公眾得出入之場所賭博財物，所為則係犯同法第二百六十六
    條第一項之賭博罪。被告丁○○、戊○○、丙○○三人間就常業賭博犯行有犯意
    聯絡及行為分擔，均應論共同正犯。爰審酌被告等人犯罪之動機、目的、手段、
    所得之利益及犯罪後態度等一切情狀，各處如主文所示之刑，並分別諭知有期徒
    刑易科罰金或罰金易服勞役之折算標準。查被告丙○○素行良好，前未曾犯罪受
    有期徒刑以上刑之宣告，其因一時失慮，偶罹刑典，事後已坦承犯行，深具悔意
    ，經此刑之宣告後，應知警惕而無再犯之虞，本院因認均暫不執行其刑為當，爰
    併予以宣告緩刑三年，以啟自新。扣案如附表所示之賭博性電動機具四十四台（
    含ＩＣ板四十一片）、賭資一百元，分別為當場賭博之器具與在賭檯之財物，併
    依刑法第二百六十六條第二項之規定宣告沒收。
四、被告甲○○經合法傳喚，無正當理由不到庭，本院認本件係應科罰金之案件，爰
    不待其陳述逕行判決。
據上論斷，應依刑事訴訟法第二百九十九條第一項前段、第三百零六條，刑法第二十
八條、第二百六十七條、第二百六十六條第一項、第二項、第四十一條第一項前段、
第四十二條第二項、第七十四條第一款，罰金罰鍰提高標準條例第一條前段、第二條
，判決如主文。
本案經檢察官乙○○到庭執行職務。
中    華    民    國      九十一    年      七        月      三十      日
                              臺灣臺南地方法院刑事第三庭
                                      法  官  林  英  志
右正本證明與原本無異。
如不服本判決應於送達後十日內向本院提出上訴狀。（應附繕本）
                                      書記官  謝  國  欽
中    華    民    國      九十一    年      七        月      三十      日
附錄本案論罪科刑法條全文：
刑法第二百六十七條：
以賭博為常業者，處二年以下有期徒刑，得併科一千元以下罰金。
中華民國刑法第二百六十六條第一項
在公共場所或公眾得出入之場所賭博財物者，處一千元以下罰金。但以供
人暫時娛樂之物為賭者，不在此限。
附表：
┌──┬──────┬─────┐
│編號│名        稱│  數    量│
├──┼──────┼─────┤
│一  │虎豹樂園    │  二台    │
├──┼──────┼─────┤
│二  │飛天樂園    │  一台    │
├──┼──────┼─────┤
│三  │頑皮阿新    │  一台    │
├──┼──────┼─────┤
│四  │金蘋果      │二台    │
├──┼──────┼─────┤
│五  │皇冠迷十三  │  三台    │
├──┼──────┼─────┤
│六  │ＣＤ賓果    │  四台    │
├──┼──────┼─────┤
│七  │樂透大亨    │  四台    │
├──┼──────┼─────┤
│八  │東方明珠    │  四台    │
├──┼──────┼─────┤
│九  │金傑克      │  五台    │
├──┼──────┼─────┤
│十  │金牌虎王    │  一台    │
├──┼──────┼─────┤
│十一│雀王二代    │  一台    │
├──┼──────┼─────┤
│十二│霸王別姬    │  一台    │
├──┼──────┼─────┤
│十三│賽艇        │  一台    │
├──┼──────┼─────┤
│十四│梭哈        │  三台    │
├──┼──────┼─────┤
│十五│皇冠列車    │  二台    │
├──┼──────┼─────┤
│十六│滿貫大亨    │  八台    │
├──┼──────┼─────┤
│十七│千禧龍      │  一台    │
├──┼──────┴─────┤
│合計│四十四台                │
└──┴────────────┘
